【裁判字號】    95,上訴,1538
【裁判日期】    950927
【裁判案由】    違反毒品危害防制條例
【裁判全文】
臺灣高等法院高雄分院刑事判決        95年度上訴字第1538號
上  訴  人  臺灣高雄地方法院檢察署檢察官
被      告  甲○○
上列上訴人因被告違反毒品危害防制條例案件，不服臺灣高雄地
方法院95年度訴字第1717號中華民國95年6月30日第一審判決（
起訴案號：臺灣高雄地方法院檢察署95年度毒偵字第2889號），
提起上訴，及移送併辦（案號：同署95年毒偵字第5374號），本
院判決如下：
    主  文
原判決撤銷。
甲○○連續施用第一級毒品，處有期徒刑玖月。
    事  實
一、甲○○前於民國93年間因施用毒品案件，經臺灣高雄地方法
    院以93年度毒聲字第1324號裁定送觀察勒戒後，認有繼續施
    用毒品傾向，再以93年度毒聲字第2322號裁定令入戒治處所
    施以強制戒治，並於94年6 月30日因停止戒治交付保護管束
    出所，經臺灣高雄地方法院檢察署於94年7 月13日以94年度
    戒毒偵字第375 號為不起訴處分確定。詎其仍不知警惕，復
    基於施用第一級毒品海洛因之犯意，於95年2 月3 日下午4
    時40分為警採尿之時起回溯24小時內之某時起至95年3 月13
    日某時止，以每3 至5 日施打1 次之頻率，連續在高雄市前
    鎮區凱旋市場巷83號住處房間內，以將海洛因摻水置入針筒
    內注射之方式施用第一級毒品海洛因多次。嗣(一)於95年2 月
    3 日下午4 時40分許因其為列管毒品人口經高雄縣政府警察
    局鳳山分局通知前往接受採尿檢驗，其尿液送驗結果呈嗎啡
    陽性反應；(二)於95年3 月14日21時許，經其同意採尿送驗結
    果亦呈嗎啡陽性反應，而查悉上情。
二、案經高雄縣政府警察局鳳山分局報告臺灣高雄地方法院檢察
    署檢察官偵查起訴。
    理  由
一、查被告甲○○（下稱被告）所犯係死刑、無期徒刑、最輕本
    刑為3 年以上有期徒刑以外之罪，其於準備程序及審理中就
    被訴事實均為有罪之陳述，經審判長告知簡式審判程序之旨
    ，並聽取公訴人及被告之意見後，當庭諭知進行簡式審判程
    序，合先敘明。
二、前揭犯罪事實，業據被告坦承不諱，且查被告先後2 次經警
    採集之尿液送驗結果，均呈嗎啡陽性反應，有長榮大學95年
    2 月16日編號10662 號確認報告及高雄市立凱旋醫院95年3
    月27日編號A00000000 濫用藥物尿液檢驗報告各1 份在卷足
    憑，參諸醫學臨床實驗及根據英國藥學會出版之文獻Isolat
    ion and Indentifica-tion of Drugs 乙書第29 3 頁 載明
    ：海洛因經注射入人體後，在體內迅速水解成6-MonoacetyI
    morphine，再緩緩繼續水解成嗎啡，然後再循嗎啡之代謝方
    式排出，同書第431 至432 頁並載有：嗎啡經注射入人體後
    ，約百分之五十以上於8 小時內自尿中排出，至24 小 時排
    出約百分之九十，但48小時後仍有微量可檢出等語。此外，
    按通常健康成人1 次注射嗎啡15公絲，而以現行採用蟻醛酸
    試液及鉬鋑銨酸試液檢驗其尿液時，注射後8 小時內所排尿
    液易於檢出；8 小時至24小時，視其取尿時間及尿量多寡，
    可能檢出；至24小時以後所排之尿液，用上述方法已難檢出
    ，亦據行政院衛生署藥物食品檢驗局73年11月30日（73 ）
    藥檢壹字第030221號函釋在案，足認被告自白與事實相符，
    被告有於前揭時地連續施用第一級毒品海洛因之犯行，至堪
    認定。
三、被告前於93年間因施用毒品案件，經原審法院以93年度毒聲
    字第1324號裁定送觀察勒戒後，認有繼續施用毒品傾向，再
    以93年度毒聲字第2322號裁定令入戒治處所施以強制戒治，
    並於94年6 月30日因停止戒治交付保護管束出所，經臺灣高
    雄地方法院檢察署於94年7 月13日作成94年度戒毒偵字第37
    5 號不起訴處分確定之事實，有臺灣高等法院被告前案紀錄
    表1 份在卷可稽，其於強制戒治執行完畢釋放後，5 年內再
    犯毒品危害防治條例第10條之罪，所為與毒品危害防制條例
    第23條第2 項之規定相符，依法應予論科。
四、查海洛因為毒品危害防制條例第2 條第2 項第1 款所明定之
    第一級毒品，故核被告所為，係犯同條例第10條第1 項之施
    用第一級毒品罪。被告先後多次施用第一級毒品犯行，時間
    緊接，手法相同，所犯又係構成要件相同之罪名，顯係基於
    概括犯意為之，為連續犯，應以一罪論（按被告行為後，刑
    法第56條連續犯之規定，業於94年1 月7 日修正公布刪除，
    並於95年7 月1 日施行，則被告之犯行，因行為後新法業已
    刪除連續犯之規定，此刪除雖非犯罪構成要件之變更，但顯
    已影響行為人刑罰之法律效果，自屬法律有變更，依新法第
    2 條第1 項規定，比較新、舊法結果，仍應適用較有利於被
    告之行為時法律即舊法論以連續犯，僅此敘明）。被告施用
    第一級毒品前、後之持有毒品之行為，本應論以持有之罪，
    惟持有毒品之行為應由施用毒品之行為所吸收，不另論罪。
五、原審據以論處被告罪刑，固非無見。惟查：原判決就被告於
    95 年2月3 日下午4 時40分為警採尿之時起回溯24小時內之
    某時後連續施用第一級毒品之犯行，未及審究，顯有未合。
    檢察官執此事由提起上訴並移送併辦，為有理由，自應由本
    院將原判決撤銷改判。爰審酌被告前於89年間因施用毒品案
    件，經本院以86年度訴字第201 號判決判處有期徒刑6 月確
    定，並於86年10月22 日 易科罰金執行完畢後（未構成累犯
    ），又於93年間因犯毒品危害防制條例案件經觀察勒戒及強
    制戒治，為不起訴處分確定後，仍未能徹底戒絕毒品，再犯
    本件施用毒品罪，顯見其無戒毒悔改之意，惟念其施用毒品
    之次數、時間久暫及施用毒品乃自戕一己之身體健康，尚未
    對他人造成危害等一切情狀，量處如主文所示之刑。
據上論結，應依刑事訴訟法第369 條第1 項前段、第364 條、第
299 條第1 項前段，毒品危害防制條例第10條第1 項，刑法第2
條第1 項前段、第11條前段、修正前刑法第56條，判決如主文。
本案經檢察官姜麗儒到庭執行職務。
中    華    民    國    95    年    9     月    27    日
                  刑事第七庭    審判長法  官   莊飛宗
                                      法  官   曾逸誠
                                      法  官   黃三友
以上正本證明與原本無異。
如不服本判決應於收受本判決後10日內向本院提出上訴書狀，其
未敘述上訴理由者，並得於提起上訴後10日內向本院補提理由書
狀（均須按他造當事人之人數附繕本）「切勿逕送上級法院」。
中    華    民    國    95    年    9     月    27    日
                                      書記官   黃玉珠
附錄本件判決論罪科刑法條：
毒品危害防制條例第10條第1項
施用第一級毒品者，處6月以上5年以下有期徒刑。


司法院資訊處製作；財團法人民間司法改革基金會備份。
